臺灣臺中地方法院刑事判決　　　　　　　94年度訴字第3336號
公　訴　人　台灣台中地方法院檢察署檢察官
被　　　告　丙○○
上列被告因違反著作權法案件，經檢察官提起公訴（九十四年度
偵字第一五四二五號），被告於準備程序中就被訴事實為有罪之
陳述，經告知簡式審判程序之旨，並聽取公訴人、被告之意見後
，由本院合議庭裁定由受命法官獨任進行簡式審判程序，判決如
下：
    主    文
丙○○連續意圖銷售而擅自以重製於光碟之方法侵害他人之著作
財產權，處有期徒刑捌月。緩刑貳年。「最後之舞」原版光碟片
貳拾捌片、扣案之盜版光碟片壹佰零參片、空白光碟片參佰片、
電腦主機壹台（內建ＤＶＤ燒錄機壹台、ＶＣＤ燒錄機壹台）、
ＤＶＤ燒錄機貳台（一對三，附電源線貳條）、ＶＣＤ燒錄機壹
台（一對七）、棉套參包、中華郵政函件執據壹本、信封袋壹包
，均沒收。
    犯罪事實
一、丙○○明知「餅乾老師星星糖」、「最後之舞」之視聽著作
    係基林企業有限公司（下稱基林公司），而「對不起，我愛
    你」之視聽著作係含鈺國際實業有限公司（下稱含鈺公司）
    ，各自該視聽著作之創作人合法取得專屬授權而享有著作財
    產權之視聽著作，非經前揭著作財產權人之授權或同意，不
    得擅自重製。竟未經前揭著作財產權人之同意或授權，基於
    意圖銷售之概括犯意，於民國九十三年十二月中旬，先由雅
    虎奇摩拍賣網站上分別以新臺幣（下同）一千五百元、七百
    元、三百五十元之價格，購得「最後之舞」之原版光碟及「
    餅乾老師星星糖」、「對不起，我愛你」之盜版光碟後，自
    九十三年十二月中旬某日起至九十四年九月二十一日止，在
    其位於臺中縣新社鄉○○路五七號住處內，連續以其所購得
    之「最後之舞」之原版光碟及「餅乾老師星星糖」、「對不
    起，我愛你」之盜版光碟為重製之母片，擅自將上開視聽著
    作以其所有之ＤＶＤ、ＶＣＤ燒錄機對拷燒錄而重製於ＤＶ
    Ｄ、ＶＣＤ空白光碟，再以每套三百元之價格，利用其向雅
    虎奇摩拍賣網站所申請之拍賣帳號「ｗｏｒｇｖｃｄ９０１
    ｔｗ」在雅虎奇摩拍賣網站刊登拍賣前開盜版光碟訊息，以
    供不特定之買家瀏覽、下標購買，並以「ｗｏｒｇｖｃｄ＠
    ｇｍａｉｌ. ｃｏｍ」電子郵件信箱（起訴書誤載為ｗｏｒ
    ｇｖｃｄ＠ｇｍｉｌ. ｃｏｍ）與得標之買家聯絡，而以其
    所有第一銀行東勢分行帳號00000000000號帳戶
    ，作為得標之買家匯入貨款之用，俟得標之買家匯款後，再
    將所購買之盜版光碟以郵寄之方式至臺中中興嶺郵局寄交，
    約共獲利五萬多元，以此方式侵害基林、含鈺公司之著作財
    產權。嗣於九十四年九月二十一日，經警持本院核發之搜索
    票，在其上開住處執行搜索時，當場查獲其所有供對拷燒錄
    重製所用之「餅乾老師星星糖」盜版光碟八片、「對不起，
    我愛你」盜版光碟十二片及電腦主機一台（內建燒錄機ＤＶ
    Ｄ、ＶＣＤ各一台）、ＤＶＤ燒錄機二台（一對三，附電源
    線二條）、ＶＣＤ燒錄機一台（一對七）、其所有因對拷燒
    錄重製所得之「餅乾老師星星糖」盜版光碟六片、「對不起
    ，我愛你」盜版光碟三十一片、「最後之舞」盜版光碟四十
    六片、其所有預備供其對拷燒錄重製之空白光碟片三百片、
    其所有預備供販賣盜版光碟所用之中華郵政函件執據一本、
    信封袋一包、棉套三包。
二、案經基林公司、含鈺公司訴由內政部警政署保安警察第二總
    隊第一大隊第二中隊報請臺灣臺中地方法院檢察署檢察官偵
    查起訴。
    理    由
一、上開事實，業據被告丙○○於警詢、偵查中及本院審理時坦
    承不諱，核與告訴人即著作權人基林公司之告訴代理人乙○
    ○、含鈺公司之告訴代理人甲○○於警詢時指訴基林、含鈺
    公司之視聽影音光碟著作財產權遭侵害之情節相符，並有臺
    北市政府營利事業登記證二紙、鑑識證明書二紙、證明書一
    紙、授權使用合約書、許可契約書、授權契約書各一份、行
    政院新聞局錄影節目審查合格證明書四紙、雅虎奇摩拍賣網
    站網頁資料、第一銀行活期儲蓄存款存摺影本各一份、中華
    郵政函件執據三紙、中華郵政國內掛號包裹托運單五紙、大
    宗函件彙計郵資單二紙，查獲現場照片十四幀在卷足憑；此
    外，復有「對不起，我愛你」盜版光碟四十三片、「最後之
    舞」盜版光碟四十六片、「餅乾老師星星糖」盜版光碟十四
    片、空白光碟片三百片、電腦主機一台（內建燒錄機ＤＶＤ
    、ＶＣＤ各一台）、ＤＶＤ燒錄機二台（一對三，附電源線
    二條）、ＶＣＤ燒錄機一台（一對七）、中華郵政函件執據
    一本、信封袋一包、棉套三包扣案可資佐證，足見被告自白
    確與事實相符。又被告於警詢時供承：伊約自九十三年十二
    月中旬開始販賣，獲利約五萬多元等語，足證其顯有營利之
    意圖甚明。從而，本件事證明確，被告犯行堪以認定。
二、核被告丙○○所為，係犯著作權法第九十一條第三項、第二
    項意圖銷售而擅自以重製於光碟之方法侵害他人之著作財產
    權之罪。被告擅自重製「餅乾老師星星糖」、「最後之舞」
    、「對不起，我愛你」之盜版光碟後，復轉售予他人，所為
    銷售之低度行為，為重製之高度行為所吸收，不另論罪。被
    告一次意圖銷售而重製含有上開盜版視聽影音光碟數片，種
    類並涵括基林公司、含鈺公司之著作物，係以一行為同時侵
    害不同著作權人之著作財產權，為想像競合犯，應從一重依
    著作權法第九十一條第三項、第二項意圖銷售而擅自以重製
    於光碟之方法侵害他人之著作財產權之罪處斷。被告先後多
    次意圖銷售而擅自以重製於光碟之方法侵害他人之著作財產
    權之犯行，時間緊接，觸犯構成要件相同之罪，顯係基於概
    括之犯意為之，為連續犯，應以一罪論，並加重其刑。爰審
    酌被告素行良好，並無前科、犯罪之動機、目的、手段、智
    識程度、行為持續之期間、重製與販售盜版光碟之數量與規
    模、犯罪所生之損害，且已與告訴人達成和解，並賠償告訴
    人之損害，有和解書、聲請撤回告訴狀、本院電話紀錄表各
    二紙附卷可參及犯後坦承犯行，深具悔意等一切情狀，量處
    如主文所示之刑，以示懲儆。末查，被告前未曾受有期徒刑
    以上刑之宣告，有臺灣高等法院被告前案紀錄表在卷可憑，
    認其經此起訴、審判程序後，當知所警惕，信無再犯之虞，
    且其目前懷有身孕，有孕婦健康手冊影本一份附卷可參，是
    以本院認其所受之宣告刑以暫不執行為適當，爰併諭知緩刑
    二年，以啟自新。
三、扣案之被告自奇摩雅虎拍賣網站購得之「餅乾老師星星糖」
    盜版光碟八片、「對不起，我愛你」盜版光碟十二片及其所
    有電腦主機一台（內建燒錄機ＤＶＤ、ＶＣＤ各一台）、Ｄ
    ＶＤ燒錄機二台（一對三，附電源線二條）、ＶＣＤ燒錄機
    一台（一對七），均係供其犯罪所用之物，而其對拷燒錄重
    製之「餅乾老師星星糖」盜版光碟六片、「對不起，我愛你
    」盜版光碟三十一片、「最後之舞」盜版光碟四十六片則係
    其因犯罪所得之物，業據被告自承在卷，另被告所有「最後
    之舞」之原版光碟二十八片，係其供對拷燒錄重製之母片，
    亦為其所有供犯罪所用之物，復據被告於本院審理時供承無
    訛，雖未扣案，但並無證據證明業已滅失，均應依著作權法
    第九十八條前段宣告沒收。另扣案之被告所有之空白光碟片
    三百片、中華郵政函件執據一本、信封袋一包、棉套三包，
    均係其所有預備供犯罪所用之物，亦據被告坦承在卷，應依
    刑法第三十八條第一項第二款之規定宣告沒收。
據上論斷，應依刑事訴訟法第二百七十三條之一第一項、第二百
九十九條第一項前段，著作權法第九十一條第三項、第九十八條
前段，刑法第十一條、第五十六條、第五十五條、第七十四條第
一款、第三十八條第一項第二款，判決如主文。
中　　華　　民　　國　　94　　年　　11　　月　　30　　日
                  刑事第九庭    法  官  余德正
以上正本證明與原本無異。
如不服本判決，應於送達後十日內向本院提出上訴狀（須附繕
本），上訴於台灣高等法院台中分院。
                                書記官  廖日晟
中　　華　　民　　國　　94　　年　　12　　月　　 1　　日
附錄論罪科刑法條全文
著作權法第91條
擅自以重製之方法侵害他人之著作財產權者，處三年以下有期徒
刑、拘役，或科或併科新臺幣七十五萬元以下罰金。
意圖銷售或出租而擅自以重製之方法侵害他人之著作財產權者，
處六月以上五年以下有期徒刑，得併科新臺幣二十萬元以上二百
萬元以下罰金。
以重製於光碟之方法犯前項之罪者，處六月以上五年以下有期徒
刑，得併科新臺幣五十萬元以上五百萬元以下罰金。
著作僅供個人參考或合理使用者，不構成著作權侵害。
